臺灣高等法院臺南分院刑事判決　　　　100年度上易字第626號
上　訴　人　臺灣臺南地方法院檢察署檢察官
被　　　告　林福祥
選任辯護人　蕭麗琍律師
被　　　告　林其文
選任辯護人　陳妍蓁律師
　　　　　　黃俊達律師
　　　　　　賴鴻鳴律師
上列上訴人因被告贓物案件，不服臺灣臺南地方法院99年度易字
第1763號中華民國100年8月15日第一審判決（起訴案號：臺灣臺
南地方法院檢察署99年度偵字第16645號、第17893號，及移送併
辦案號：臺灣臺南地方法院檢察署100年度偵字第2012號），提
起上訴，本院判決如下：
    主  文
原判決撤銷。
林福祥、林其文共同犯附表一所示之贓物罪，共十四罪，各處附
表一所示之宣告刑，均應執行有期徒刑壹年拾月，如易科罰金，
均以新台幣壹仟元折算壹日。
    事  實
一、林福祥、林其文均明知本判決附表（下稱附表）一所示「失
    竊車輛」之自小客車或行車電腦、鋁圈等物，係陳建榮（本
    院以100年上易字第627號判處罪刑在案）故買他人失竊之來
    源不明贓物（被害人、失竊車牌號碼、失竊時間、失竊地點
    、陳建榮故買贓物之時間分別如附表一所示），仍與周亦誠
    （所犯收受贓物罪，業經檢察官提起公訴，尚在原審審理中
    ）、陳基榮（所犯收受贓物罪，業經原審判處應執行有期徒
    刑1年6月在案）共同基於收受贓物之犯意聯絡，受僱於陳建
    榮，先後於附表一「陳建榮故買贓物時間」所示之日之後某
    日，在陳建榮位於臺南市麻豆區油車138號之「原億汽車材
    料行」，依陳建榮之指示，由林福祥負責拆解車體，林其文
    負責分解引擎、周亦誠負責取出電線等配件並將解體後之車
    體壓扁、陳基榮負責整理拆下之零件。嗣經內政部警政署刑
    事警察局員警於99年11月15日持臺灣臺南地方法院核發之搜
    索票，及嘉義市政府警察局員警經林福祥之同意，分別前往
    臺南市麻豆區油車里138號、臺南市麻豆區○○○路396號、
    臺南市麻豆區油車里140號前之鐵皮屋執行搜索，並扣得如
    附表一「扣案物品」欄及附表二所示之物。
二、案經嘉義市政府警察局移送臺灣台南地方法院檢察署檢察官
    偵查起訴及移送併辦。
    理  由
一、程序方面
  (一)本案經被告林福祥、林其文於本院審理程序當庭表示認罪，
    經本院裁定以簡式審判程序審理，則依據刑事訴訟法第273
    條之2、同法第159條第2項之規定，不適用傳聞法則有關限
    制證據能力之相關規定，合先敘明。
  (二)檢察官移送原審併辦部分，與起訴書附表編號27至31部分【
    即附表一編號(十一)至(十三)】相同，為本件起訴效力所及，自在本
    院審理範圍內，併此敘明。
二、認定事實所憑證據及理由
    上開犯罪事實，業據被告林福祥、林其文於警詢、偵查、原
    審及本院審理時迭次供認不諱（見嘉義市政府警察局刑事案
    移送書卷《下稱警卷》第53-54、79-80頁，99年偵字第1664
    5號卷《下稱偵卷》第42-44、61-62頁，原審卷(一)第113、21
    8、229、234-237頁），核與證人林福祥、林其文、陳建榮
    、陳基榮、周亦誠結證情節相符（見偵卷第42-46、63-65、
    221-225、49-52、68-71頁，原審卷(一)第201-212頁），並經
    證人即被害人許宸豪、何美蓁、劉康才、蔡甫旺、陳純美、
    謝宗憲、黃澤義、鄒長宏、林志忠、鐘智強、陳啟剛、曾介
    源、呂孝儀、黃玉文，及證人新光產物保險股份有限公司嘉
    義分公司理賠員洪銘獄、新安東京海上產物保險股份有限公
    司臺南營業服務部理賠專員陳躍彰、旺旺友聯產物保險股份
    有限公司嘉義分公司理賠科科長蔡永欽、明台產物保險股份
    有限公司嘉義分公司理賠襄理章志德、富邦產物保險股份有
    限公司嘉南區客戶服務中心專員王柏堯、國泰世紀產物保險
    股份有限公司臺北總公司車險理賠科理賠股長陳炳憲、泰安
    產物保險股份有限公司嘉義分公司理賠專員葉嘉泰等人於警
    詢中指證明確（見警卷第143-145、147-148、200-202、232
    -233、267-269、273-274、276-277、279-280、301-303、
    305-306、310-311、315-316、319-320、324-325、150-154
    、186-189、204-207、223-225、235-238、252-255、282-
    285頁），復有贓物認領保管單、車輛協尋電腦輸入單及新
    光產物保險股份有限公司汽車險賠案初步紀錄暨理算書、代
    位求償委付書、讓渡書、車輛協尋電腦輸入單、新安東京海
    上產物保險股份有限公司計算書簽核表、委付書、讓與契約
    書、汽車保險理賠申請書及車輛協尋電腦輸入單、旺旺友聯
    產物保險股份有限公司汽車保險理賠計算書、讓渡書、車輛
    協尋電腦輸入單各、明台產物保險股份有限公司理算報告單
    -理賠計算書、讓渡書、失竊車輛讓與同意書、車輛協尋電
    腦輸入單與理算簽結作業、委付書、切結書、車輛協尋電腦
    輸入單、富邦產物保險股份有限公司汽（機）車竊盜險理賠
    申請書、委付書、車輛協尋電腦輸入單、國泰世紀產物保險
    股份有限公司汽車保險理賠計算書、委付書、車輛協尋電腦
    輸入單、泰安產物保險股份有限公司理賠計算書、汽車險理
    賠申請書暨讓渡書、切結書、車輛協尋電腦輸入單、人車基
    本資料、奈米微粒解析照片、失車案件基本資料詳細畫面報
    表暨搜索扣押照片、扣押物品清單附卷可佐（見警卷第146
    、149、203、234、272、275、278、281、304、308、309、
    313、314、317、318、322、323、327、328、000-000000-0
    00、160-162、164-167、168-171、172- 175、176-179、18
    3-185、191-199、211-222、227-231、242-251、257-266、
    287-300、333、335-337、338-339、345-347、348、334、
    340-342、343、365-390、391-429、430-4 41頁，原審卷(一)
    第72-74、91-93頁），並有附表一、二所示之物扣押在案，
    本院依調查證據之結果，足認被告林福祥、林其文之自白與
    事實相符，堪信為真實。從而，被告林福祥、林其文共同收
    受贓物犯行，已臻明確，堪以認定，應依法論科。
三、論罪科刑
  (一)核被告林福祥、林其文所為，均係犯刑法第349條第1項之收
    受贓物罪。
  (二)被告林福祥、林其文與同案被告周亦誠、陳基榮就收受贓物
    之各次犯行，均有犯意聯絡及行為分擔，為共同正犯。
  (三)被告林福祥、林其文於99年6月27日後某日（即附表一編號
    (一)1-6）、99年7月6日後某日（即附表一編號(二)1-3）、99年
    7月19日後某日（即附表一編號(四)1-2）、99年7月29日後某
    日（即附表一編號(五)1-2）、99年8月7日後某日（即附表一
    編號(六)1-5）、99年8月13日後某日（即附表一編號(七)1-2）
    、99年9月11日後某日（即附表一編號(八)1-3）、99年11月6
    日後某日（即附表一編號(十二)1-2）、99年11月12日後某日（
    即附表一編號(十三)1-2）、99年11月14日後某日（即附表一編
    號1-6）分別同時共同收受分屬數被害人所有之數輛自小客
    車或數行車電腦、鋁圈等零件，係分別以一行為觸犯數個收
    受贓物罪，為想像競合犯，應各論以一罪。被告林福祥、林
    其文所犯附表一編號(一)至(十四)所示之收受贓物犯行共14次，犯
    意個別，行為互殊，應予分論併罰。
  (四)公訴意旨雖認被告林福祥、林其文均係基於單一之收受贓物
    犯易，而為接續之收受行為，惟所謂接續犯，必須於密接之
    時間、地點，所為一行為之數個舉動，而其彼此間不具獨立
    性者而言，被告林福祥、林其文所犯附表一編號(一)至(十四)所示
    共同收受贓物犯行共14次，時間並非密接，且被害人亦不相
    同，實難認係以一接續之犯意為之，公訴意旨認被告林福祥
    、林其文應論以接續犯，容有誤會。
四、撤銷改判之理由
  (一)原判決認被告林福祥、林其文共犯收受贓物犯行，罪證明確
    ，予以論罪科刑，固非無見。惟：(1)被告林福祥、林其文與
    同案被告同案被告周亦誠、陳基榮就附表一所示收受贓物之
    各次犯行，均有犯意聯絡及行為分擔，為共同正犯，原判決
    理由欄固載明應論以共同正犯（見原判決第4頁第7-8行），
    惟於事實欄僅記載「竟仍基於收受贓物之各別犯意」（見原
    判決第2頁第11行），漏未載明「林福祥、林其文與周亦誠
    、陳基榮共同基於收受贓物之犯意聯絡」，其事實與理由顯
    有矛盾，檢察官提起上訴，雖未指摘於此，惟原判決既有前
    開可議之處，應由本院予以撤銷改判，以期適法。(2)又檢察
    官以原判決量刑過輕提起上訴，就其中附表一編號(一)(六)(十四)部
    分，其犯罪情節確實較重於其餘各罪（理由詳如後述），原
    判決就此部分之量刑未有所區別，亦有不當，檢察官就此部
    分之上訴，為有理由，本院自得量處較重於原判決所處之刑
    。
  (二)爰審酌被告林福祥於92年間有偽造文書前案紀錄，被告林其
    文於98年間有贓物前案紀錄，現尚在緩刑期間等情，此有臺
    灣高等法院被告前案紀錄表附卷足考（見本院卷第32-33頁
    ），雖不構成累犯，惟其素行均非佳，渠等為貪圖不法所得
    ，受僱於故買贓物業者陳建榮，並參酌被告林福祥、林其文
    各次共同收受贓物之物品及數量，損害被害人之財產及社會
    治安情節非輕，且附表一編號(一)1-6收受6部行車電腦，附表
    一編號(二)1-3收受3部行車電腦、附表一編號(三)收受1部行車
    電腦、附表一編號(四)1-2收受2部行車電腦、附表一編號(五)1
    -2收受2部行車電腦、附表一編號(六)1-5收受5部行車電腦、
    附表一編號(七)1-2收受2部行車電腦、附表一編號(八)1-3收受3
    部行車電腦、附表一編號(九)(十)各收受1部行車電腦、附表一
    編號(十一)收受鋁圈4個、附表一編號(十二)1-2收受鋁圈3個、附表
    一編號(十三)1-2收受鋁圈8個、附表一編號(十四)1-5收受5輛自小客
    車，其中附表一編號(一)(六)(十四)顯較其他各次共同收受贓物之物
    品及數量等情節為重，量刑理應重於其他各次犯行，始符罪
    刑相當原則，並兼衡被告林福祥、林其文均於犯罪後坦承犯
    行，態度尚佳，顯具悔意，被告林福祥於本院審理中自陳其
    受有高職畢業之智識程度，家庭經濟仰其負擔，被告林其文
    自陳其受有國中畢業之智識程度，尚有老母待其扶養照顧（
    見本院卷第95、162頁）等一切情狀，分別就其所犯各次共
    同收受贓物犯行，量處如附表一所示之宣告刑，並均諭知以
    新台幣1000元折算1日之易科罰金折算標準，且均定應執行
    刑有期徒刑1年10月，及諭知以新台幣1000元折算1日之易科
    罰金折算標準，以資懲儆。
  (三)扣案如附表二所示之物，非屬被告林福祥、林其文所有，業
    據其等陳明在卷，且非供其等共同收受贓物犯行所用之物，
    爰不為沒收之諭知。
據上論結，應依刑事訴訟法第369條第1項前段、第364條、第299
條第1項前段，刑法第28條、第349條第1項、第41條第1項、第8
項、第51條第5款，刑法施行法第1條之1，判決如主文。
本案經檢察官劉得鉦到庭執行職務。
中    華    民    國   100    年    12    月    22    日
                  刑事第二庭    審判長法  官  葉居正
                                      法  官  陳欽賢
                                      法  官  張桂美
以上正本證明與原本無異。
不得上訴。
                                      書記官  魏芝雯
中    華    民    國   100    年    12    月    22    日
附錄本案論罪科刑法條全文：
中華民國刑法第349條（普通贓物罪）
收受贓物者，處 3 年以下有期徒刑、拘役或 5 百元以下罰金。
搬運、寄藏、故買贓物或為牙保者，處 5 年以下有期徒刑、拘
役或科或併科 1 千元以下罰金。
因贓物變得之財物，以贓物論。
 ┌──────────────────────────────────────────────┐
 │附表一                                                                                      │
 ├─┬───┬────┬────────┬──────┬───┬────┬──────────┤
 │編│被害人│失竊車輛│失竊地點        │失竊時間    │扣案物│陳建榮故│罪名及宣告刑        │
 │號│      │（車牌號│                │            │品    │買贓物時│                    │
 │  │      │碼）    │                │            │      │間      │                    │
 ├─┼───┼────┼────────┼──────┼───┼────┼──────────┤
 │(一)│黃小鳳│8522-WA │雲林縣斗六市仁義│98年12月2日 │行車電│99年6月 │林福祥、林其文共同犯│
 │1 │許宸豪│        │路4巷巷口       │20時許      │腦乙部│27日    │收受贓物罪，各處有期│
 ├─┼───┼────┼────────┼──────┼───┤        │徒刑伍月，如易科罰金│
 │(一)│何美蓁│8818-NW │嘉義縣大林鎮中坑│99年2月8日8 │同上  │        │，均以新台幣壹仟元折│
 │2 │      │        │里田寮路6-1 號  │時許        │      │        │算壹日。            │
 │  │      │        │                │            │      │        │                    │
 ├─┼───┼────┼────────┼──────┼───┤        │                    │
 │(一)│林國興│5337-UF │臺中市大里區草湖│99年5月31日6│同上  │        │                    │
 │3 │      │        │路160巷巷口     │時30分許    │      │        │                    │
 ├─┼───┼────┼────────┼──────┼───┤        │                    │
 │(一)│魏碧寬│0170-UD │臺中市清水區三民│99年6月25日6│同上  │        │                    │
 │4 │      │        │路2段698號      │時45分許    │      │        │                    │
 ├─┼───┼────┼────────┼──────┼───┤        │                    │
 │(一)│羅彩玉│9275-UG │臺南市○○○街  │99年6月25日7│同上  │        │                    │
 │5 │劉康才│        │111號           │時許        │      │        │                    │
 ├─┼───┼────┼────────┼──────┼───┤        │                    │
 │(一)│陳玉華│5355-SK │雲林縣虎尾鎮新吉│99年6月26日 │      │        │                    │
 │ 6│      │        │里新吉136之21號 │6時許       │同上  │        │                    │
 │  │      │        │對面            │            │      │        │                    │
 ├─┼───┼────┼────────┼──────┼───┼────┼──────────┤
 │(二)│陳麗  │1806-SR │臺南市永康區國光│99年7月2日7 │同上  │99年7月6│林福祥、林其文共同犯│
 │1 │      │        │三街62巷1號     │時30分許    │      │日      │收受贓物罪，各處有期│
 ├─┼───┼────┼────────┼──────┼───┤        │徒刑參月，如易科罰金│
 │(二)│郭桂蘭│0968-TF │臺南市○○○街與│99年7月3日9 │同上  │        │，均以新台幣壹仟元折│
 │2 │蔡甫旺│        │功安四街口      │時許        │      │        │算壹日。            │
 ├─┼───┼────┼────────┼──────┼───┤        │                    │
 │(二)│姚乃菁│9579-US │臺南市○○路237 │99年7月5日6 │同上  │        │                    │
 │3 │      │        │巷61號          │時45分      │      │        │                    │
 ├─┼───┼────┼────────┼──────┼───┼────┼──────────┤
 │(三)│格上汽│0381-UU │臺南市○○路○段 │99年7月10日 │同上  │99年7月 │林福祥、林其文共同犯│
 │  │車租賃│        │66巷3號         │22時30分許  │      │11日    │收受贓物罪，各處有期│
 │  │公司  │        │                │            │      │        │徒刑參月，如易科罰金│
 │  │      │        │                │            │      │        │，均以新台幣壹仟元折│
 │  │      │        │                │            │      │        │算壹日。            │
 ├─┼───┼────┼────────┼──────┼───┼────┼──────────┤
 │(四)│戴黃不│2256-WU │臺南市○○路265 │99年7月18日 │同上  │99年7月 │林福祥、林其文共同犯│
 │1 │纏    │        │巷88弄10號      │12時許      │      │19日    │收受贓物罪，各處有期│
 ├─┼───┼────┼────────┼──────┼───┤        │徒刑參月，如易科罰金│
 │(四)│鍾彩雲│1625-VT │高雄市路竹區中和│99年7月18日 │同上  │        │，均以新台幣壹仟元折│
 │2 │      │        │街與國昌路口    │22時50分許  │      │        │算壹日。            │
 ├─┼───┼────┼────────┼──────┼───┼────┼──────────┤
 │(五)│林金柱│0357-WM │嘉義縣大林鎮中正│99年7月28日7│同上  │99年7月 │林福祥、林其文共同犯│
 │1 │陳純美│        │路753號         │時30分許    │      │29日    │收受贓物罪，各處有期│
 ├─┼───┼────┼────────┼──────┼───┤        │徒刑參月，如易科罰金│
 │(五)│邱宜珊│0801-PC │雲林縣斗六市大學│99年7月28日8│同上  │        │，均以新台幣壹仟元折│
 │2 │      │        │路3段414號前    │時許        │      │        │算壹日。            │
 ├─┼───┼────┼────────┼──────┼───┼────┼──────────┤
 │(六)│章子涵│5259-SX │雲林縣斗南鎮五福│99年8月2日17│同上  │99年8月7│林福祥、林其文共同犯│
 │1 │      │        │二街與福興街口  │時30分許    │      │日      │收受贓物罪，各處有期│
 ├─┼───┼────┼────────┼──────┼───┤        │徒刑伍月，如易科罰金│
 │(六)│歐力士│7050-SS │雲林縣斗六市中山│99年8月4日21│同上  │        │，均以新台幣壹仟元折│
 │2 │小客車│        │路與明德路口    │時30分許    │      │        │算壹日。            │
 │  │租賃公│        │                │            │      │        │                    │
 │  │司    │        │                │            │      │        │                    │
 ├─┼───┼────┼────────┼──────┼───┤        │                    │
 │(六)│謝宗憲│3653-WB │雲林縣虎尾鎮林森│99年8月5日零│同上  │        │                    │
 │3 │      │        │路2段428號      │時20分許    │      │        │                    │
 ├─┼───┼────┼────────┼──────┼───┤        │                    │
 │(六)│黃陳玉│6360-PU │彰化縣北斗鎮中興│99年8月6日6 │同上  │        │                    │
 │4 │梅、黃│        │街174號         │時許        │      │        │                    │
 │  │澤義  │        │                │            │      │        │                    │
 ├─┼───┼────┼────────┼──────┼───┤        │                    │
 │(六)│游美華│2486-PW │彰化縣員林鎮永和│99年8月6日7 │同上  │        │                    │
 │5 │      │        │街8號前         │時30分許    │      │        │                    │
 ├─┼───┼────┼────────┼──────┼───┼────┼──────────┤
 │(七)│鄭麗惠│0293-ZC │臺中市○○○街2 │99年8月10日1│同上  │99年8月 │林福祥、林其文共同犯│
 │1 │      │        │段36號          │時29分許    │      │13日    │收受贓物罪，各處有期│
 ├─┼───┼────┼────────┼──────┼───┤        │徒刑參月，如易科罰金│
 │(七)│鄒長宏│8812-TZ │臺中市○○路81號│99年8月12日 │同上  │        │，均以新台幣壹仟元折│
 │2 │      │        │旁              │17時30分許  │      │        │算壹日。            │
 ├─┼───┼────┼────────┼──────┼───┼────┼──────────┤
 │(八)│黃陳阿│2499-SU │嘉義縣朴子市嘉朴│99年9月8日21│同上  │99年9月 │林福祥、林其文共同犯│
 │1 │省    │        │路西段6號       │時12分      │      │11日    │收受贓物罪，各處有期│
 ├─┼───┼────┼────────┼──────┼───┤        │徒刑參月，如易科罰金│
 │(八)│陳珠  │5807-XT │嘉義市體育場南邊│99年9月9日20│同上  │        │，均以新台幣壹仟元折│
 │2 │      │        │停車場內        │時許        │      │        │算壹日。            │
 ├─┼───┼────┼────────┼──────┼───┤        │                    │
 │(八)│和發冷│8386-UM │高雄市鼓山區龍勝│99年9月10日 │同上  │        │                    │
 │3 │凍食品│        │路170號前       │21時許      │      │        │                    │
 │  │股份有│        │                │            │      │        │                    │
 │  │限公司│        │                │            │      │        │                    │
 ├─┼───┼────┼────────┼──────┼───┼────┼──────────┤
 │(九)│蔡曜鴻│1809-ZJ │臺中市○○路○段 │99年9月15日2│同上  │99年9月 │林福祥、林其文共同犯│
 │  │      │        │109之5號        │時30分      │      │16日    │收受贓物罪，各處有期│
 │  │      │        │                │            │      │        │徒刑參月，如易科罰金│
 │  │      │        │                │            │      │        │，均以新台幣壹仟元折│
 │  │      │        │                │            │      │        │算壹日。            │
 ├─┼───┼────┼────────┼──────┼───┼────┼──────────┤
 │(十)│林志宗│5526-SH │臺中市○○○路2 │99年10月2日6│同上  │99年10月│林福祥、林其文共同犯│
 │  │      │        │段63巷巷口      │時20分許    │      │3日     │收受贓物罪，各處有期│
 │  │      │        │                │            │      │        │徒刑參月，如易科罰金│
 │  │      │        │                │            │      │        │，均以新台幣壹仟元折│
 │  │      │        │                │            │      │        │算壹日。            │
 ├─┼───┼────┼────────┼──────┼───┼────┼──────────┤
 │(十一)│許秋微│8950-WE │臺南市永康區仁愛│99年10月28日│鋁圈4 │99年10月│林福祥、林其文共同犯│
 │  │      │        │街53巷22號對面  │7時30分許   │個    │29日    │收受贓物罪，各處有期│
 │  │      │        │                │            │      │        │徒刑參月，如易科罰金│
 │  │      │        │                │            │      │        │，均以新台幣壹仟元折│
 │  │      │        │                │            │      │        │算壹日。            │
 ├─┼───┼────┼────────┼──────┼───┼────┼──────────┤
 │(十二)│陳寶玉│0889-XV │臺南市○○○○街│99年11月1日7│鋁圈2 │99年11月│林福祥、林其文共同犯│
 │1 │      │        │2號前           │時30分許    │個    │6日     │收受贓物罪，各處有期│
 ├─┼───┼────┼────────┼──────┼───┤        │徒刑參月，如易科罰金│
 │(十二)│徐淑姬│3332-XT │嘉義市○○路嘉義│99年11月5日 │鋁圈1 │        │，均以新台幣壹仟元折│
 │2 │      │        │大學側門        │20時20分許  │個    │        │算壹日。            │
 ├─┼───┼────┼────────┼──────┼───┼────┼──────────┤
 │(十三)│和新小│9088-YY │臺中市○○○街65│99年11月10日│鋁圈4 │99年11月│林福祥、林其文共同犯│
 │1 │客車租│        │號              │7時許       │個    │12日    │收受贓物罪，各處有期│
 │  │賃股份│        │                │            │      │        │徒刑參月，如易科罰金│
 │  │有限公│        │                │            │      │        │，均以新台幣壹仟元折│
 │  │司    │        │                │            │      │        │算壹日。            │
 ├─┼───┼────┼────────┼──────┼───┤        │                    │
 │(十三)│陳秋江│9122-WE │臺中市大里區德芳│99年11月11日│鋁圈4 │        │                    │
 │2 │      │        │南路375號       │20時40分許  │個    │        │                    │
 ├─┼───┼────┼────────┼──────┼───┼────┼──────────┤
 │(十四)│陳啟剛│5527-NP │臺南市○○路與建│99年11月13日│汽車乙│99年11月│林福祥、林其文共同犯│
 │1 │      │        │平七街口之118號 │21時許      │輛    │14日    │收受贓物罪，各處有期│
 │  │      │        │停車格          │            │      │        │徒刑伍月，如易科罰金│
 ├─┼───┼────┼────────┼──────┼───┤        │，均以新台幣壹仟元折│
 │(十四)│鐘智強│9828-NY │臺南市○○街○段 │99年11月13日│同上  │        │算壹日。            │
 │2 │      │        │188號前         │21時許      │      │        │                    │
 ├─┼───┼────┼────────┼──────┼───┤        │                    │
 │(十四)│曾介源│3393-PU │臺南市佳里區佳東│99年11月14日│同上  │        │                    │
 │3 │      │        │路、林園街口    │14時30分許  │      │        │                    │
 ├─┼───┼────┼────────┼──────┼───┤        │                    │
 │(十四)│呂孝儀│0167-JE │臺南市○○○路2 │99年11月14日│同上  │        │                    │
 │4 │      │        │段267號前       │19時許      │      │        │                    │
 ├─┼───┼────┼────────┼──────┼───┤        │                    │
 │(十四)│黃玉文│8737-MF │臺南市○○○道與│99年11月14  │同上  │        │                    │
 │5 │      │        │吉安路口        │日20時40分許│      │        │                    │
 └─┴───┴────┴────────┴──────┴───┴────┴──────────┘
┌───────────────────────────────────┐
│附表二                                                                │
├──┬──────────────┬──┬──────────────┤
│編號│扣案物品及數量              │編號│扣案物品及數量              │
├──┼──────────────┼──┼──────────────┤
│1   │4236-XT號牌2面              │2   │ZP-0356號牌2面              │
├──┼──────────────┼──┼──────────────┤
│3   │記事本1本                   │4   │高鳳國際物流網貨櫃交接驗收單│
│    │                            │    │2張                         │
├──┼──────────────┼──┼──────────────┤
│5   │貨櫃鑰匙1副                 │6   │汽車行車電腦31部（未能查驗原│
│    │                            │    │車主）                      │
├──┼──────────────┼──┼──────────────┤
│7   │汽車安全氣囊18個            │8   │乙炔焰1組                   │
├──┼──────────────┼──┼──────────────┤
│9   │堆高機1台                   │10  │空氣壓縮機2台               │
├──┼──────────────┼──┼──────────────┤
│11  │油壓剪1把                   │12  │電鋸1把                     │
├──┼──────────────┼──┼──────────────┤
│13  │螺絲起子5支                 │14  │扳手4支                     │
├──┼──────────────┼──┴──────────────┤
│15  │汽車音響3組                 │                                  │
└──┴──────────────┴─────────────────┘